臺灣屏東地方法院刑事判決　　　　　　　 95年度訴字第543號
公　訴　人　臺灣屏東地方法院檢察署檢察官
被　　　告　丙○○
　　　　　　甲○○
　　　　　　乙○○
上列被告因偽證案件，經檢察官提起公訴（95年度偵字第3669
號），被告於準備程序中就被訴事實為有罪之陳述，經本院合議
庭裁定改以簡式審判程序審理，判決如下：
    主  文
丙○○、乙○○證人，於執行審判職務之公署審判時，於案情有
重要關係之事項，供前具結，而為虛偽陳述，均累犯，分別處有
期徒刑伍月。均減為有期徒刑貳月又拾伍日。
甲○○證人，於執行審判職務之公署審判時，於案情有重要關係
之事項，供前具結，而為虛偽陳述，處有期徒刑肆月。減為有期
徒刑貳月。
    犯  罪  事  實
一、丙○○明知丁○○自民國93年12月間某日起至94年1 月15日
    13時許止，連續在屏東縣屏東市○○路上之國民餐廳前，以
    新臺幣（下同）1,000 元、500 元之價格分別出售1 小包之
    第一級毒品海洛因予伊2 次、3 次；甲○○亦明知丁○○於
    93年12月間至94年1 月間曾販賣第一級毒品海洛因予丙○○
    ，其間其並曾陪同丙○○前往屏東市○○路上之國民餐廳前
    與丁○○交易第一級毒品海洛因共2 次，且上開事實，亦分
    別經丙○○、甲○○於丁○○被訴販賣第一級毒品罪嫌之警
    詢中證述明確；又乙○○明知丁○○於93年12月下旬某日及
    93年1 月上旬某日，連續在屏東市和生市場旁之橋邊，以
    1,000 元之代價出售1 小包之第二級毒品甲基安非他命予伊
    2 次。嗣丁○○經檢察官提起公訴，由本院以94年度訴字第
    965 號案件（下稱丁○○被訴違反毒品危害防制條例案件）
    審理，詎丙○○、甲○○、乙○○為使丁○○脫免罪責，竟
    分別基於偽證之犯意，於執行審判職務之本院審理上開丁○○被訴違反毒品危害防制條例案件，於95年2 月27日之審判
    期日，傳喚丙○○、甲○○、乙○○至本院刑事第二法庭作
    證時，丙○○、甲○○就丙○○有無向丁○○購買第一級毒
    品海洛因、乙○○就其有無向丁○○購買第二級毒品甲基安
    非他命，此等於案情有重要關係之事項，供前具結而為虛偽
    陳述，丙○○虛偽證稱：我都向「土狗」買海洛因，（問：
    除了他以外還有無其他人？），我都固定向他買，是警察叫
    我說毒品是向丁○○買的云云；甲○○證稱：我不知道丙○○的毒品是跟誰拿的，我沒有和丙○○一起去向丁○○買海
    洛因，警詢時都是警察叫我這樣講的云云；乙○○證稱：我
    的毒品都叫朋友幫我拿的，我沒有向丁○○買過毒品云云，
    而足以影響法院判斷丁○○有無販賣第一級毒品海洛因予丙○○，及有無販賣第二級毒品甲基安非他命予乙○○犯行之
    判決結果。丙○○、甲○○、乙○○於上開丁○○被訴違反
    毒品危害防制條例案件確定前（丁○○所涉上開案件，於95
    年5 月22日經本院審理後判決丁○○無罪，上訴於臺灣高等
    法院高雄分院後，於96年3 月13日經該院95年度上訴字第
    1099號判決丁○○販賣第一級毒品之事實有罪，嗣經最高法
    院於96年5 月17日撤銷原判決，發回原審法院，現由臺灣高
    等法院高雄分院審理中）之96年8 月8 日本院審判程序時分
    別自白渠等偽證之犯行。
二、案經臺灣屏東地方法院檢察署檢察官自動檢舉偵查起訴。
    理  由
一、本件被告丙○○、甲○○、乙○○所犯均係死刑、無期徒刑
    或最輕本刑為3 年以上有期徒刑或高等法院管轄第一審案件
    以外之罪，其於準備程序期日就被訴事實為有罪之陳述，經
    本院告知簡式審判程式之旨，並聽取公訴人及被告之意見後
    ，經合議庭裁定由受命法官獨任進行簡式審判程序，是依刑
    事訴訟法第273 條之2 規定，本件之證據調查，不受同法第
    159 條第1 項、第161 條之2 、第161 條之3 、第163 條之
    1 及第164 條至第170 條規定之限制，合先敘明。
二、前揭犯罪事實，業據被告丙○○、甲○○、乙○○於本院審
    理時坦承不諱，證人即警員許詠翔（原名許志賢）、李崑永
    亦於本院審理時結證稱被告丙○○、甲○○於丁○○被訴販
    賣第一級毒品罪嫌之警詢中證述均係出於自由意志、精神狀
    況正常等語明確，並有本院94年度訴字第965 號95年2 月27
    日審判筆錄1 份、被告3 人所簽立之證人結文各1 紙、被告
    3 人於丁○○被訴違反毒品危害防制條例案件中之警詢筆錄
    5 份、臺灣高等法院高雄分院95年度上訴字第1099號判決1
    份在卷可稽（見95年度偵字第3669號卷第2 ～19頁、本院卷
    第110 、113 、114 頁、警卷第4 ～9 頁、第65～75頁、第
    84～86頁、本院卷第125 ～128 頁），足徵被告3 人上開自
    白與事實相符。本件事證明確，被告3 人上開犯行均堪認定
    ，應予依法論科。
三、核被告丙○○、甲○○、乙○○所為，均係犯刑法第168 條
    證人於執行審判職務之公署審判時，於案情有重要關係之事
    項，供前具結而為虛偽陳述之偽證罪。被告丙○○前於89年
    間因違反毒品危害防制條例案件，經臺灣高等法院高雄分院
    以89年度上訴字第1388號判處有期徒刑1 年2 月確定，並於
    91年12月5 日縮刑期滿執行完畢；被告乙○○前於86年間因
    違反肅清煙毒條例案件，經本院以86年度訴字第839 號判決
    判處有期徒刑3 年4 月確定，於89年4 月25日因縮短刑期假
    釋出獄；又於90年間因違反毒品危害防制條例案件，經本院
    以90年度屏簡字第278 號判決判處有期徒刑4 月確定，前開
    假釋亦遭撤銷，2 案接續執行，而於92年8 月14日執行完畢
    ，有臺灣高等法院被告前案紀錄表2 份為憑，被告丙○○、
    乙○○於上開有期徒刑執行完畢後，5 年以內故意再犯本件
    有期徒刑以上之罪，均為累犯，應分別依刑法第47條第1項
    規定加重其刑（刑法第47條雖於95年7 月1 日修正施行，惟
    被告丙○○、乙○○故意為本件犯行，不論依修正前刑法第
    47條，或修正後刑法第47條第1 項之規定，均構成累犯，是
    刑法第47條之修正內容，對其而言並無所謂有利或不利之情
    形，應無適用刑法第2 條第1 項之規定比較新舊法適用之問
    題，而應依一般法律適用原則，適用裁判時法，最高法院95
    年度台上字第5589號判決意旨參照）。又丁○○被訴違反毒
    品危害防制條例案件，於95年5 月22日經本院判決丁○○無
    罪，嗣上訴於臺灣高等法院高雄分院後，於96年3 月13日經
    該院以95年度上訴字第1099號判決丁○○連續販賣第一級毒
    品，處無期徒刑，褫奪公權終身，嗣經最高法院於96年5 月
    17日撤銷原判決，發回原審法院，現由臺灣高等法院高雄分
    院審理中，案未確定，有臺灣高等法院高雄分院95年度上訴
    字第1099號判決書、臺灣高等法院被告前案紀錄表在卷為憑
    ，而被告丙○○、甲○○、乙○○係於96年8 月8 日本院審
    判程序中自白其偽證之犯行，是被告丙○○、甲○○、乙○○在其所虛偽陳述之丁○○被訴違反毒品危害防制條例案件
    裁判確定前自白，應依刑法第172 條之規定，減輕其刑。就
    被告丙○○、乙○○之部分並依法先加重後減輕之。爰審酌
    被告3 人藐視證人到庭作證應據實陳述之義務，任意虛捏情
    詞，致生無謂之司法調查程序，惟於本院審理中表示悔意，
    且其之所以虛偽陳述，乃因懼於丁○○之威脅、干擾，動機
    情有可憫，及犯後尚能坦承犯行之態度等一切情狀，分別量
    處如主文所示之刑。
四、末查本件被告丙○○、甲○○、乙○○犯罪時間均在96年4
    月24日以前，所犯為刑法第168 條之罪，合於減刑條件，爰
    依中華民國96年罪犯減刑條例第2 條第1 項第3 款之規定，
    分別減其刑期二分之一。
據上論斷，依刑事訴訟法第273 條之第1 項、第299 條第1 項前
段，刑法第168 條、第172 條、第47條第1 項，中華民國96年罪
犯減刑條例第2 條第1 項第3 款、第7條，判決如主文。
中　　華　　民　　國　　96　　年　　8 　　月　　17　　日
                     刑事第五庭  法  官  李宜娟
以上正本證明與原本無異。
如不服本件判決應於收受本判決送達後10日內向本院提出上訴書
狀（均須按他造當事人之人數附繕本）。
中　　華　　民　　國　　96　　年　　8 　　月　　17　　日
                                 書記官  孫秀桃
附錄本判決論罪科刑法條：
刑法第168 條：
於執行審判職務之公署審判時或於檢查官偵查時，證人、鑑定人
、通譯於案情有重要關係之事項，供前或供後具結，而為虛偽陳
述者，處7 年以下有期徒刑。
